臺灣高雄地方法院刑事判決　　　　　　110年度審易字第907號
公　訴　人　臺灣高雄地方檢察署檢察官
被　　　告　黃琮評


上列被告因違反性騷擾防治法案件，經檢察官提起公訴（110年
度偵字第8880號），被告對被訴事實為有罪之陳述，本院裁定依
簡式審判程序審理，判決如下：
    主  文
丙○○成年人故意對少年犯性騷擾防治法第二十五條第一項之性
騷擾罪，累犯，處拘役伍拾日，如易科罰金，以新臺幣壹仟元折
算壹日。
    事  實
一、丙○○於民國110年2月28日15時10分許，在高雄市○○區○
    ○○路00號「萊爾富超商」內，明知代號AV000-A110054（9
    7年生，姓名詳卷，下稱Ａ女）、AV000-A110053（98年生，
    姓名詳卷，下稱Ｂ女）均係未成年人，竟意圖性騷擾，利用
    Ａ女、Ｂ女在超商內購物未及注意之際，接續伸手觸摸Ａ女
    、Ｂ女之臀部。
二、案經Ａ女、Ｂ女訴由高雄市政府警察局鳳山分局移送臺灣高
    雄地方檢察署檢察官偵查起訴。
    理  由
壹、程序部分：
一、本案被告丙○○所犯非死刑、無期徒刑、最輕本刑為3年以
    上有期徒刑之罪，或高等法院管轄第一審之案件，且被告對
    被訴事實為有罪之陳述，經告以簡式審判程序之旨，並聽取
    檢察官、被告之意見後，本院裁定改依簡式審判程序進行審
    理，是本件之證據調查，依刑事訴訟法第273條之2規定，不
    受同法第159條第1項、第161條之2、第161條之3、第163條
    之1及第164條至第170條規定之限制。
二、按司法機關所製作必須公示之文書，不得揭露被害人之姓名
    、出生年月日、住居所及其他足資識別被害人身分之資訊，
    性侵害犯罪防治法第12條第2項定有明文。所謂其他足資識
    別被害人身分之資訊，包括被害人照片、影像、聲音、住址
    或其有關係之親屬姓名年籍等個人基本資料。故依上開規定
    ，本判決之內容不予揭露被害人Ａ女或Ｂ女的姓名、年籍、
    地址等足資識別被害人身分之資訊，而以代號為之，合先敘
    明。
貳、實體部分：
一、上揭事實，業據被告丙○○於警詢、偵訊及本院審理時均坦
    承不諱，且與證人Ａ女、Ｂ女於警詢時之證述情節相符，且
    有監視錄影器擷取照片5張在卷可稽，足認被告丙○○之自
    白與事實相符。故本件事證明確，被告丙○○之犯行足堪認
    定，應依法論科。
二、論罪部分：
㈠、按性騷擾防治法第25條所規定之強制觸摸罪，係指行為人對
    於被害人之身體為偷襲式、短暫性之不當觸摸行為，而不符
    刑法第224條強制猥褻罪之構成要件而言。而所謂「性騷擾
    」，係指性侵害犯罪以外，對他人實施違反其意願而與性或
    性別有關之行為，且合於性騷擾防治法第2條第1款、第2款
    所規定之情形而言。同法第25條第1項規定之「意圖性騷擾
    ，乘人不及抗拒而為親吻、擁抱或觸摸其臀部、胸部或其他
    身體隱私處之行為者」，其所謂「不及抗拒」係指被害人對
    行為人所為之性騷擾行為，尚未及感受到性自主決定權遭受
    妨害，侵害行為即已結束而言，此即性騷擾行為與刑法上強
    制猥褻罪區別之所在。究其侵害之法益，強制猥褻罪乃侵害
    被害人之性自主決定權，即妨害被害人性意思形成及決定之
    自由，性騷擾行為則尚未達於妨害性意思之自由，而僅破壞
    被害人所享有關於性、性別，及與性有關之寧靜及不受干擾
    之平和狀態而言（最高法院109年度台上字第862號判決意旨
    參照）。查被告趁Ａ女、Ｂ女不及抗拒，故意觸摸Ａ女、Ｂ
    女之臀部，自足以引起Ａ女、Ｂ女之嫌惡感，而屬性騷擾行
    為無疑。
㈡、查Ａ女係97年生、Ｂ女係於98年生，於本件案發時均未滿14
    歲之女子，有其等年籍資料在卷可憑。被告於本案行為時為
    成年人，Ａ女、Ｂ女則為少年。是核被告丙○○所為，係犯
    兒童及少年福利與權益保障法第112條第1項前段、性騷擾防
    治法第25條第1項之成年人故意對少年犯性騷擾罪，應依兒
    童及少年福利與權益保障法第112條第1項前段規定，加重其
    刑。
㈢、被告係於密切接近之時、地，對Ａ女、Ｂ女實施實施性騷擾
    行為，顯係基於單一犯意而為，在刑法評價上，應以一行為
    予以評價，較為合理，惟被害人不同，自屬一行為觸犯數罪
    名之同種想像競合犯，應從一重論以性騷擾罪。
㈣、被告曾因不能安全駕駛致交通危險案件，經本院以109年度
    交簡字第299號判處有期徒刑2月確定，於110年1月7日徒刑
    易服社會勞動執行完畢等情，有臺灣高等法院被告前案紀錄
    表1份附卷可稽，其於受有期徒刑執行完畢後，5年以內，故
    意再犯本件有期徒刑以上之罪，為累犯；而本件並無刑法第
    59條規定得減輕之情形，且適用累犯加重時，亦無超過其所
    應負擔罪責之情事，參酌司法院大法官釋字第775號解釋意
    旨，應依刑法第47條第1項之規定加重其刑。又被告有前揭
    兩種刑之加重事由，依刑法第70條規定遞加其刑。
三、科刑部分：
    本院審酌被告趁Ａ女、Ｂ女不及抗拒之際，任意觸摸Ａ女、
    Ｂ女之臀部，未尊重他人之身體自主權利及人格尊嚴，行為
    可議；且迄今仍未獲得Ａ女、Ｂ女之諒解。惟考量被告自始
    坦承犯行；兼衡以被告領有輕度之中華民國身心障礙證明（
    見警卷第27頁），且自108年3月9日起，即至國軍高雄總醫
    院附設民眾診療服務處門診規則就診乙節，有國軍高雄總醫
    院附設民眾診療服務處診斷證明書1份在卷可憑（見偵卷第4
    1頁）之身心狀況；再思以被告於本院審理時自述之智識程
    度、家庭狀況等一切情狀，量處如主文所示之刑，並諭知易
    科罰金之折算標準。
據上論斷，應依刑事訴訟法第273條之1第1項、第299條第1項前
段，兒童及少年福利與權益保障法第112條第1項前段，性騷擾防
治法第25條第1項，刑法第11條前段、第47條第1項、第55條、第
41條第1項前段，判決如主文。
本案經檢察官甲○○提起公訴，檢察官乙○○到庭執行職務。
中    華    民    國   110    年    11    月    30    日
                  刑事第五庭  法  官  陳川傑
以上正本證明與原本無異。
如不服本判決應於收受本判決後20日內向本院提出上訴書狀，並
應敘述具體理由。其未敘述上訴理由者，應於上訴期間屆滿後20
日內向本院補提理由書狀（均須按他造當事人之人數附繕本）「
切勿逕送上級法院」。
因疫情而遲誤不變期間，得向法院聲請回復原狀。
中    華    民    國   110    年    11    月    30    日
                              書記官  王翌翔
附錄本件論罪科刑之法條全文：
性騷擾防治法第25條
意圖性騷擾，乘人不及抗拒而為親吻、擁抱或觸摸其臀部、胸部
或其他身體隱私處之行為者，處 2 年以下有期徒刑、拘役或科
或併科新臺幣 10 萬元以下罰金。
前項之罪，須告訴乃論。
 
兒童及少年福利與權益保障法第112條
成年人教唆、幫助或利用兒童及少年犯罪或與之共同實施犯罪或
故意對其犯罪者，加重其刑至二分之一。但各該罪就被害人係兒
童及少年已定有特別處罰規定者，從其規定。
對於兒童及少年犯罪者，主管機關得獨立告訴。